臺灣臺東地方法院刑事判決　　　　　　　　　　　　　九十三年度易字第一六號
　　公　訴　人　臺灣臺東地方法院檢察署檢察官
　　被　　　告　乙○○
右列被告因竊盜等案件，經檢察官提起公訴（九十三年度偵字第一五二七號、九十三
年度毒偵字第一四０號），本院判決如左：
    主  文
乙○○毀壞門扇竊盜，累犯，處有期徒刑拾月。又施用第二級毒品，累犯，處有期徒
刑捌月。應執行有期徒刑壹年伍月。
    事  實
一、乙○○前於民國九十年間因施用違反毒品危害防制條例案件，經法院判處有期徒
    刑五月確定，並於九十一年九月九日易科罰金執行完畢，猶不知悔改：
  (一)意圖為自己不法之所有，於九十三年一月二十四日凌晨二時後之某時許，在臺東
    縣臺東市○○路○段六一○號大頭騫檳榔攤，先破壞檳榔攤鐵捲門之門鎖，繼而
    破壞玻璃鋁門之門鎖後，進入檳榔攤內，竊取丙○○所有之現金約新台幣（下同
    ）二千元、七星牌香煙六條、峰牌香煙二條、「ＢＯＳＳ」牌香煙二條、長壽牌
    香煙八條、大衛杜夫牌香煙四條及藍星牌香煙四條後，據為己有，嗣經丙○○報
    警循線查獲。
  (二)上開違反毒品危害防制條例案件強制戒治期滿之九十一年九月後五年內，其復於
    九十三年三月二十一日上午十時三十分許採尿前九十六小時內，在不詳地點，施
    用第二級毒品甲基安非他命一次，嗣為警於九十三年三月二十一日上午十時三十
    分許，在臺東縣太麻里鄉美和村六八號查獲上情。
二、案經臺東縣警察局臺東分局、大武分局報請臺灣臺東地方法院檢察署檢察官偵查
    起訴。
    理  由
一、訊據被告乙○○固坦承曾於上開時地侵入大頭騫檳榔攤竊取七星牌香菸五至六包
    ，惟矢口否認有何毀壞門扇或施用第二級毒品之情形，辯稱略以：案發前檳榔攤
    之門即未關好，其係以手向上將門推開，未竊取如事實欄所載之零錢、香菸，亦
    未施用甲基安非他命，採尿前有喝感冒糖漿云云。惟查：
  (一)被訴竊盜部分：
    (1)本件大頭騫檳榔攤約於九十三年一月二十四日凌晨二時許結束營業，結束營業
      後已將外側鐵捲門與內側玻璃鋁門上鎖，當日早上八時許發現上開門鎖被破壞
      ，如事實欄所載零錢、香菸失竊，業經證人即該檳榔攤之經營者丙○○證述綦
      詳（見審判筆錄第九頁起），參之上開門鎖被毀壞有相片二張附卷可稽，檳榔
      攤內被翻箱倒櫃、甚且以座椅墊腳搜索高處物品，有該檳榔攤內案發時所拍攝
      相片七張附卷可佐（見臺東分局信警刑字第九三０００三六七六號卷第一四頁
      、第一五頁起），足見被告所承部分與事實相符，應堪採信。
    (2)案發後經採取現場指紋，被告左拇指捺印在大頭騫檳榔攤被破壞之外側鐵捲門
      門鎖上方，有相片二張及內政部警政署刑事警察局九十三年四月二十一日信警
      刑字第０九三０００三三三七號函及所附指紋比對資料在卷可查（見上開臺東
      分局卷第十八頁、第十九頁、第七頁起），衡之被告自承該日確曾進入檳榔攤
      行竊，顯見被告確曾觸碰外側鐵門門鎖附近。
    (3)由上開證人所證，本件失竊時間在凌晨二時至早上八時間，而參之本件檳榔攤
      位於馬路邊顯眼地方，衡情行竊自以選擇夜晚之時為宜，是本件行竊時間應為
      凌晨二時至天亮之間亦可認定。且以本件發生時為九十三年一月二十四日，正
      逢寒冬，凌晨氣溫低，非有重要事項，常人焉有選擇該時邀約朋友處理非重要
      事務之理，而依被告所辯，該時並非居住檳榔攤所在之知本地區（見審判筆錄
      第十四頁，被告稱其住石川），之所以三更半夜邀約同非居住該處綽號「小虎
      」（居住美和）之朋友至該處附近，亦不過託其轉請綽號「阿興」者返還一千
      五百元而已（見審判筆錄第一二頁起），依上說明，所辯顯與經驗法則不符，
      難認真實，更何況，該等情事以電話聯絡即可，其又自承知綽號「小虎」者電
      話號碼（見審判筆錄第一三頁），從而所辯邀約朋友至該處恰見檳榔攤未鎖臨
      時起意行竊，尚不足採，其係刻意行竊應可認定。再參之其左手拇指捺印於檳
      榔攤外面鐵捲門門鎖處，顯見本件內外門鎖均係被告為行竊所破壞甚明。
    (4)被告既係刻意破壞門鎖行竊，處心積慮犯罪，自係貪圖獲得最大不法利益，如
      有值錢之物品，被告當係一併竊走，斷無留待他人再行竊取之理，是本件證人
      所失竊之上開零錢、香菸，均係被告所竊甚明，所辯僅行竊七星牌香菸數包，
      與常情不符，尚難採信。
    (5)據上論述，事證已臻明確，上開竊盜犯行應堪認定。至被告持以破壞門鎖之工
      具，因未扣獲，無法判定客觀上是否可供兇器使用，基於罪疑惟輕之原則，自
      難認成立刑法第三百二十一條第一項第三款之加重事由，附此敘明。
  (二)被訴施用第二級毒品部分：
    (1)被告尿液經檢驗呈第二級毒品甲基安非他命陽性反應，有臺東縣衛生局煙毒麻
      醉藥品類委託檢驗結果通知書、慈濟大學濫用藥物檢驗中心檢驗總表各一份附
      卷可按，而甲基安非他命經口服投與後約百分之七十於二十四小時內自尿液中
      排出，約百分之九十於九十六小時自尿液中排出，且依推算尿液中呈甲基安非
      他命陽性反應，其吸食時間最長可能不會超過四日，亦有行政院衛生署藥物食
      品檢驗局八十一年二月八日（八一）藥檢壹字第００一一五六號函附卷可考，
      是依上說明，被告於採尿前九十六小時內曾施用第二級毒品甲基安非他命，應
      堪認定。
    (2)被告所提出之長安牌咳嗽糖漿，成分雖含可待因，然並無安非他命或甲基安非
      他命成分，且依上開廠商檢附之成份內容中，亦僅含甲基麻黃素及可待因等，
      是該藥物不會引起服用者尿液檢驗呈安非他命、甲基安非他命陽性反應，有慈
      濟大學濫用藥物檢驗中心九十三年十一月一日慈藥字第九三一一０一０一號函
      附卷可憑，從而被告喝感冒糖漿之所辯，亦無可採。
    (3)綜上所述，事證明確，被告施用第二級毒品甲基安非他命之犯行，應堪認定。
二、核被告所為係分別犯刑法第三百二十一條第一項第二款之毀壞門扇竊盜罪及毒品
    危害防制條例第十條第二項之施用第二級毒品罪。其有如事實欄所載之犯罪確定
    並已執行完畢，有臺灣高等法院被告全國前案紀錄表、臺灣臺東地方法院檢察署
    刑案資料查註紀錄表各一份在卷可佐，五年內再犯本件有期徒刑以上之罪，為累
    犯，應依刑法第四十七條規定，加重其刑。其所犯上開二罪，犯意各別，手段互
    殊，應予分論併罰。爰審酌其一再施用毒品，枉費政府矯治美意，且正值青壯，
    不圖奮力謀生，反以非法方式圖取不法利益，且犯後否認大部分犯行，不知悔改
    ，犯罪紀錄多，素行非佳等一切情狀，分別量處如主文所示之刑，並定應執行之
    刑。
據上論斷，應依刑事訴訟法第二百九十九條第一項前段，毒品危害防制條例第十條第
二項，刑法第十一條前段、第三百二十一條第一項第二款、第四十七條、第五十一條
第五款，判決如主文。
本案經檢察官甲○○到庭執行職務
中      華      民      國      九十四      年      一    月    十九    日
                                  臺灣臺東地方法院刑事第二庭
                                    審判長法  官  陳  弘  能
                              法  官  林  恒  祺
                                          法  官  鄭  峻  明
右正本證明與原本無異。
如不服本判決，應於判決送達後十日內向本院提出上訴狀。（須附繕本）
「切勿逕送上級法院」
                                          書記官  陳  美  鄉
中      華      民      國      九十四      年      一    月    十九    日
附記：
毒品危害防制條例第十條第二項：
施用第二級毒品者，處三年以下有期徒刑。
刑法第三百二十一條第一項第二款：
犯竊盜罪而有左列情形之一者，處六月以上、五年以下有期徒刑：
二  毀越門扇、牆垣或其他安全設備而犯之者。
